---
title: "boletin"
author: "karen walker"
format: pdf
editor: visual
---

## boletin PPCS

El Convenio de Asistencia Técnica establecido con la Subsecretaría de Pesca el año 1995, ha depositado en IFOP la responsabilidad de monitorear la actividad pesquera y acuícola nacional, a través de estudios técnicos, con el fin de alcanzar la sustentabilidad de las pesquerías. En este contexto, este documento presenta un resumen de los resultados biológicos-pesqueros de la temporada de pesca 2021, para las principales especies pelágicas de la zona centro sur, tales como jurel (*Trachurus murphyi*), sardina común (*Strangomera bentincki*), anchoveta (*Engraulis ringens*) y sardina austral (*Sprattus fuegensis)* y se comparan con las series históricas recientes. Conjuntamente se incluyen aspectos oceanográficos y ambientales imperantes en la región, además de una visión global de algunos aspectos preliminares orientados al enfoque ecosistémico, tales como; análisis de alimentación y capturas incidentales, los cuales fueron reportados en el informe final del \"Programa de seguimiento de las principales pesquerías pelágicas de la zona centro-sur de chile, entre las regiones de Valparaíso y Aysén del general Carlos Ibáñez del campo, año 2021\".

## Running Code

When you click the **Render** button a document will be generated that includes both content and the output of embedded code. You can embed code like this:

```{r}
1 + 1
```

You can add options to executable code like this

```{r}
#| echo: false
2 * 2
```

The `echo: false` option disables the printing of code (only output is displayed).
